bg-BG: Материал на меха на ирландската гайда: Хибрид (кожа и синтетика); Кожа; Синтетика; Друг
hr-HR: Materijal za vrećice za cijevi Uilleann: Hibridno (koža i sintetika); Koža; Sintetika; Ostalo
sl-SI: Material meha irskih dud: Hibridni (usnje in sintetika); Usnje; Sintetika; Drugo
th: วัสดุทำถุงสำหรับปี่อูเลียน: แบบผสม (หนังและวัสดุสังเคราะห์); หนัง; วัสดุสังเคราะห์; อื่นๆ
lt-LT: Uilleann dūdmaišių maišelio medžiaga: Hibridinis (oda ir sintetika); Oda; Sintetika; Kita
zh-TW: 愛爾蘭風笛氣袋材質: 混合 (皮革與合成材質); 皮革; 合成材質; 其他
da: Materiale i luftsæk til uilleann pipes: Hybrid (læder og syntetisk); Læder; Syntetisk; Andet
pt-PT: Material do saco da gaita de foles irlandesa: Híbrido (pele e sintético); Pele; Sintético; Outro
pt-BR: Uilleann pipes material da bolsa: Híbrido (couro e sintético); Couro; Sintético; Outro
sk-SK: Materiál na výrobu vreciek na írske gajdy: Hybrid (koža a syntetika); Koža; Syntetika; Iný
ja: イリアンパイプバッグ素材: ハイブリッド (レザーおよび合成素材); レザー; 合成素材; その他
ru: Материал мешка ирландской волынки: Гибридный (кожа и синтетика); Кожа; Синтетика; Другое
pl: Materiał worka dud uilleann: Hybrydowy (skóra i materiał syntetyczny); Skóra; Syntetyczny; Inne
nl: Uilleann pipes zakmateriaal: Hybride (leer en synthetisch); Leer; Synthetisch; Anders
fi: Irlantilaisen säkkipillin säkin materiaali: Hybridi (nahka ja synteettinen); Nahka; Synteettinen; Muu
it: Materiale per la sacca delle uilleann pipes: Ibrida (pelle e sintetico); Pelle; Sintetico; Altro
zh-CN: 爱尔兰风笛气囊材质: 混合材料（皮革和合成材料）; 皮革; 合成材料; 其他
en: Uilleann pipes bag material: Hybrid (leather & synthetic); Leather; Synthetic; Other
cs: Materiál irských loketních dud: Hybridní (kůže a syntetika); Kůže; Syntetika; Ostatní
vi: Chất liệu túi đựng kèn Uilleann: Lai (da & tổng hợp); Da; Tổng hợp; Khác
el: Υλικό ασκού ιρλανδικής γκάιντας: Υβριδικό (δέρμα και συνθετικό); Δέρμα; Συνθετικό; Άλλο
nb: Posemateriale for uilleann-pipe: Hybrid (skinn og syntetisk); Skinn; Syntetisk; Annet
de: Material des Luftsacks der Uilleann Pipes: Hybrid (Leder & Synthetik); Leder; Synthetik; Sonstiges
es: Material de las bolsas para cornamusas irlandesas: Híbrido (cuero y material sintético); Cuero; Sintético; Otro
ko: 일리언 파이프 백 소재: 하이브리드(가죽 및 합성 소재); 가죽; 합성 소재; 기타
tr: Uilleann tulum hava torbası malzemesi: Hibrit (deri ve sentetik); Deri; Sentetik; Diğer
ro-RO: Materialul burdufului pentru cimpoiul Uilleann: Hibrid (piele și sintetic); Piele; Sintetic; Altele
sv: Material för uilleannpipans luftsäck: Hybrid (läder och syntet); Läder; Syntet; Annat
fr: Matériau de la poche d’air des cornemuses irlandaises Uilleann: Hybride (cuir et synthétique); Cuir; Synthétique; Autre
hu: Uilleann duda tömlőjének anyaga: Hibrid (bőr és szintetikus); Bőr; Szintetikus; Egyéb